【裁判字號】    95,簡上,245
【裁判日期】    950412
【裁判案由】    傷害
【裁判全文】
臺灣高雄地方法院刑事判決             95年度簡上字第245號
上  訴  人  臺灣高雄地方法院檢察署檢察官
被      告  甲○○
            乙○
上列上訴人因被告傷害案件，不服本院高雄簡易庭中華民國95年
1 月27日94年度簡字第7640號所為第一審判決（聲請簡易判決處
刑書案號：臺灣高雄地方法院檢察署94年度偵字第25442 號），
提起上訴，本院管轄之第2 審合議庭判決如下：
      主  文
上訴駁回。
    事實及理由
一、本案經本院審理結果，認第一審判決之認事用法及量刑均無
    不當，應予維持，並引用附件第一審判決書記載之事實、證
    據。
二、檢察官上訴意旨略以：被告2 人惡意傷害告訴人丙○○在先
    ，使告訴人在社區無法立足，事後又未與告訴人和解，犯後
    態度惡劣，顯無悔意，原審判處被告2 人拘役各20日，似屬
    過輕等語。
三、經查：
(一)就被告2 人是否出手打告訴人乙節，被告2 人於原審中已坦
    白承認（見本院簡字卷第17頁）。且被告甲○○復於本院審
    理中坦承：手有撥到告訴人等語（見本院簡上字卷第30 頁
    ）；被告乙○則坦承：當時告訴人先打我，我才拉她的衣服
    ，甲○○本來在車上，看到我們在拉扯，就下來將我們拉開
    等語（見本院簡上字卷第26頁），亦均坦承與告訴人確有肢
    體接觸之事實。
(二)證人即告訴人丙○○於偵查中結證稱：於於94年10月11日下
    午4 時15分許，開車送學生到高雄縣仁武鄉○○村○○街42
    號前下車，被告2 人尾隨我到該處，被告2 人就下車，乙○
    就拉我胸中的衣服，我胸部也被捉傷，甲○○站在我左手邊
    ，用手勒住我脖子，用右手打我的頭部後背，乙○踢我的右
    腿造成我身上多處受傷等語，核與證人黃月娥於偵查中所證
    94 年10 月間下午4 點許，我下樓在我家門口看到乙○用手
    捉住告訴人胸中的衣服，並用手打告訴人的身體就將她2 人
    隔開，並勸蔣有話好說，甲○○突然跑來我左方，甲○○突
    然打到我的背，我轉頭看到甲○○出手打告訴人的頭，我就
    勸阻甲○○等語大致相符。
(三)另告訴人所提出之診斷證明書係案發當日（即94年10月11日
    ）所開立，且所載所受傷害，亦與告訴人上開所陳遭受毆打
    之部位屬相合，益證被告2 人確有出手傷害告訴人之犯行。
(四)綜上所述，被告2 人涉犯刑法傷害罪，事證明確，堪以認定
    。
四、檢察官雖依告訴人丙○○之請求，以本件被告2 人惡意傷害
    告訴人丙○○在先，使告訴人在社區無法立足，事後又未與
    告訴人和解，犯後態度惡劣，顯無悔意，原審判處被告2 人
    拘役各20日，似屬過輕為由提起上訴云云。然按：法官於有
    罪判決中，究應如何量處罪刑，自得依據個案情節，參諸刑
    法第57條所定各款犯罪情狀之規定，於該法定刑度範圍內，
    基於合義務性之裁量，量處被告罪刑，而量刑之裁量權，乃
    憲法所保障法官獨立審判之核心，法院行使此項裁量權，亦
    非得以任意或自由為之，仍應受一般法律原理原則之拘束，
    即仍須符合法律授權之目的、法律秩序之理念、國民法律感
    情及一般合法有效之慣例等規範，尤其應遵守比例原則及平
    等原則之意旨，否則即可能構成裁量濫用之違法（有最高法
    院86年台上字第76 55 號判決要旨足參）。亦即如非有裁量
    逾越或裁量濫用之明顯違法情事，自不得擅加指摘其違法或
    不當，即使上級審對下級審裁量權之審查，亦應同此標準，
    此不僅在保障法官不受任何制度外之不當干涉，更保障法官
    不受制度內的異質干涉，此方符憲法第80條所宣示獨立審判
    之真義。本件原審既已審酌被告2 人均無前科（參卷附之台
    灣高等法院被告前案紀錄表），並非品性惡劣之人，及傷害
    之起因、被害人之傷勢、被告犯罪後態度等一切情狀予以量
    刑，並未有何裁量逾越或濫用之明顯違法情事。
五、綜上所述，本件原審以被告2 人所為，均係犯刑法第277 條
    第1 項之傷害罪，其認事用法並無違誤，量刑亦屬妥適，原
    審檢察官爰引告訴人之理由，主張原審量刑過輕等情上訴，
    均無理由，應予駁回。
據上論斷，應依刑事訴訟法第455 條之1 第1 項、第3 項、第36
8 條，第373 條，判決如主文。
本案經檢察官丁○○到庭執行職務。
中    華    民    國    95    年    4     月    12    日
                  刑事第八庭    審判長法  官  李政庭
                                      法  官  黃宣撫
                                      法  官  李育信
以上正本證明與原本無異。
不得上訴。
中    華    民    國    95    年    4     月    12    日
                                      書記官  廖佳玲
附錄本案論罪科刑法條
刑法第277條第1項：
傷害人之身體或健康者，處3年以下有期徒刑、拘役或1,000元以
下罰金。


司法院資訊處製作；財團法人民間司法改革基金會備份。
